臺灣雲林地方法院刑事判決　　　　　　　 95年度訴字第839號
公　訴　人　臺灣雲林地方法院檢察署檢察官
被　　　告　甲○○
上列被告因槍砲彈藥刀械管制條例案件，經檢察官提起公訴（95
年度偵字第3841號），被告於準備程序進行中就被訴事實為有罪
之陳述，本院合議庭裁定進行簡式審判程序，判決如下：
    主  文
甲○○未經許可，持有子彈，累犯，處有期徒刑陸月，併科罰金
新臺幣玖仟元，有期徒刑如易科罰金，以新臺幣壹仟元折算壹日
；罰金如易服勞役，以新臺幣壹仟元折算壹日，扣案之制式子彈
壹顆沒收之。
    事  實
一、甲○○前因毒品危害防制條例案件，經法院判處有期徒刑1
    年確定，於民國94年8 月31日縮刑期滿執行完畢。詎仍不知
    悔改，復基於持有子彈之犯意，未經許可，於95年7 月27日
    ，以子彈5 顆共新臺幣（下同）1,000 元之價格，在臺中市
    某處之跳蚤市場，購得口徑9mm 制式子彈3 顆（其中1 顆係
    不發彈無殺傷力，其餘2 顆均具殺傷力）及具殺傷力之直徑
    8mm 金屬彈頭土造子彈2 顆後，即將該上開子彈帶回其位於
    雲林縣元長鄉崙仔村安北96之2 號住處，而未經許可持有之
    。嗣於95年7 月28日下午2 時30分許，為警持搜索票前往其
    上址住處搜索而查獲，並扣得上開子彈5 顆。
二、案經雲林縣警察局虎尾分局報告臺灣雲林地方法院檢察署檢
    察官偵查起訴。
    理  由
一、上開事實，業據被告甲○○於警詢、偵查及本院審理時供認
    不諱，並有口徑9mm 制式子彈3 顆、直徑8mm 土造子彈2 顆
    扣案可資佐證，該扣案之子彈經送內政部警政署刑事警察局
    （下稱刑事警察局）鑑定結果，認：(一)送鑑制式子彈2 顆（
    彈底有LUGER 字樣者），均係口徑9mm 之制式子彈，經檢視
    ，彈底均有撞擊痕跡，經實際試射，1 顆可擊發，認具殺傷
    力；餘1 顆，無法擊發，認係不發彈（此部分鑑定結果，經
    刑事警察局以96年2 月17日刑鑑字第0960011711號函文更正
    ，見本院卷第43頁）；(二)送鑑制式子彈1 顆，認係口徑9mm
    之制式子彈，具殺傷力；(三)送鑑子彈2 顆，認均係直徑約
    8mm 金屬彈頭之土造子彈，採樣1 顆試射，可擊發，具殺傷
    力；另1 顆未試射之土造子彈，嗣經本院送請該局鑑定，結
    果為：經實際試射，可擊發，認具殺傷力等情，有刑事警察
    局95年8 月30日刑鑑字第0950119560號槍彈鑑定書及96年2
    月17日刑鑑字第0960011711號函文各1 份在卷可稽，足認扣
    案制式子彈3 顆，除彈底有LUGER 字樣之子彈1 顆係不發彈
    無殺傷力外，其餘制式子彈2 顆、土造子彈2 顆，均具殺傷
    力，均係槍砲彈藥刀械管制條例所列管具有殺傷力之子彈，
    被告上開自白核與事實相符，堪可採信，被告持有子彈之事
    證明確，犯行堪以認定。
二、核被告甲○○所為，係犯槍砲彈藥刀械管制條例第12條第4
    項之未經許可持有子彈罪。被告有如事實欄所載之前案科刑
    及執行紀錄，有卷附臺灣高等法院被告前案紀錄表可按，其
    受有期徒刑之執行完畢，5 年以內故意再犯有期徒刑以上之
    罪，為累犯，應依刑法第47條第1 項之規定，加重其刑。又
    本件扣案彈底有LUGER 字樣之制式子彈1 顆，係不發彈而無
    殺傷力，故被告所購得之5 顆子彈，僅其中4 顆具有殺傷力
    ，已如上述，起訴意旨認被告所購買之子彈5 顆均具有殺傷
    力，容有未洽，附此敘明。爰審酌被告無視法令禁制，未經
    許可持有子彈，其持有子彈之期間不長，持有後並未以之另
    犯他案，對社會之危害尚輕，及其犯後坦承犯行、態度良好
    等一切情狀，並認起訴檢察官之求刑稍嫌過重，爰量處如主
    文所示之刑，並就被告所處有期徒刑部分及併科罰金部分，
    分別諭知易科罰金、易服勞役之折算標準。扣案之制式子彈
    1 顆，係違禁物，應依刑法第38條第1 項第1 款之規定沒收
    。而其餘扣案之制式子彈2 顆、土造子彈2 顆，其中1 顆制
    式子彈係不發彈，無殺傷力而不具有違禁物之性質；其餘子
    彈均經鑑定機關實際試射，僅餘不具殺傷力之彈殼，核其性
    質已非屬違禁物，有刑事警察局上開槍彈鑑定書及函文在卷
    可考，爰不予宣告沒收。
據上論斷，應依刑事訴訟法第273 條之1 第1 項、第299 條第1
項前段，槍砲彈藥刀械管制條例第12條第4 項，刑法第11條前段
、第47條第1 項、第41條第1 項前段、第42條第3 項前段、第38
條第1 項第1 款，判決如主文。
本案經檢察官乙○○到庭執行職務。
中　　華　　民　　國　　96　　年　　4 　　月　　30　　日
                  刑事第三庭    法  官　王　素　珍
以上正本證明與原本無異。
如不服本判決，應於判決收受後10日內，向本院提出上訴狀（須
附繕本）。
                                書記官　李　達　成
中　　華　　民　　國　　96　　年　　4 　　月　　30　　日
附錄本案論罪科刑法條：
槍砲彈藥刀械管制條例第12條第4項
未經許可，製造、販賣或運輸子彈者，處1 年以上7 年以下有期
徒刑，併科新台幣500 萬元以下罰金。
未經許可，轉讓、出租或出借子彈者，處6 月以上5 年以下有期
徒刑，併科新台幣300 萬元以下罰金。
意圖供自己或他人犯罪之用，而犯前二項之罪者，處3 年以上10
年以下有期徒刑，併科新台幣700 萬元以下罰金。
未經許可，持有、寄藏或意圖販賣而陳列子彈者，處5 年以下有
期徒刑，併科新台幣300 萬元以下罰金。
第 1 項至第 3 項之未遂犯罰之。
